臺灣新北地方法院刑事裁定
111年度聲再字第7號
再審聲請人 
即受判決人  吳定國



上列再審聲請人即受判決人因妨害名譽案件，對於本院109年度
簡上字第1009號中華民國110年5月27日第二審確定判決（第一審
判決案號：本院109年度簡字第3561號；起訴案號：臺灣新北地
方檢察署109年度偵字第13470號），聲請再審，本院裁定如下：
    主  文
再審之聲請駁回。
    理  由
一、再審聲請人即受判決人（下稱聲請人）聲請再審意旨略以：
    鈞院109年度簡上字第1009號確定判決（下稱原確定判決）
    有如附件之「刑事聲請再審狀」上所載對於影響判決之重要
    證據漏未審酌之情形，致原確定判決認定聲請人犯罪與事實
    不符，為此依刑事訴訟法第421條之規定聲請再審等語。
二、按不得上訴於第三審法院之案件，除第420條規定外，其經
    第二審確定之有罪判決，如就足生影響於判決之重要證據漏
    未審酌者，亦得為受判決人之利益，聲請再審；依第421條
    規定，因重要證據漏未審酌而聲請再審者，應於送達判決後
    20日內為之，刑事訴訟法第421條、第424條分別定有明文。
    又前開刑事訴訟法第424條所定之20日係法定不變期間，不
    得延長，倘逾期始提出聲請，即屬違背聲請再審之程式，且
    無從命補正，應依刑事訴訟法第433條前段之規定予以裁定
    駁回。
三、經查：聲請人因妨害名譽案件，經本院於民國109年7月14日
    以109年度簡字第3561號判決判處罰金新臺幣（下同）5,000
    元，如易服勞役以新臺幣1,000元折算1日，聲請人不服提起
    上訴，經本院第二審於110年5月27日以109年度簡上字第100
    9號判決駁回上訴而確定，此有各該判決書及臺灣高等法院
    被告前案紀錄表在卷可稽。而聲請人所犯刑法第309條第1項
    公然侮辱罪，依刑事訴訟法第376條第1項第1款之規定，屬
    於不得上訴第三審法院之案件。本件聲請人依刑事訴訟法第
    421條規定聲請再審，主張原確定判決有如附件「刑事聲請
    再審狀」所載之重要證據漏未審酌之情形，依同法第424條
    規定，自應於原確定判決送達後20日內為之，始為合法。惟
    查，經本院依職權調閱本院109年度簡上字第1009號案件卷
    宗核閱，可知本院109年度簡上字第1009號刑事判決正本，
    因送達時未獲會晤本人亦無受領文書之同居人或受僱人，乃
    於110年6月16日依法寄存送達於新北市政府警察局中和分局
    南勢派出所，此有本院送達證書回執2紙附卷可參。是以，
    前述聲請再審之法定期間，應自原確定判決正本生送達效力
    之翌日即110年6月27日（即寄存之日起經10日發生效力）起
    算20日，至110年7月19日即已屆滿。然聲請人遲至111年2月
    10日始向本院聲請再審，此有「刑事聲請再審狀」上所蓋本
    院收狀章可憑，則聲請人聲請再審，顯已逾刑事訴訟法第42
    4條所規定之20日不變期間，且無從補正，本件再審之聲請
    為不合法，應予駁回。
四、次按聲請再審之案件，除顯無必要者外，應通知聲請人及其
    代理人到場，並聽取檢察官及受判決人之意見，但無正當理
    由不到場，或陳明不願到場者，不在此限；又前項本文所稱
    「顯無必要者」，係指聲請顯屬程序上不合法且無可補正或
    顯無理由而應逕予駁回，刑事訴訟法第429條之2、法院辦理
    刑事訴訟案件應行注意事項第177條之4分別定有明文。查本
    件再審聲請既有上述程序違背法律規定之處，顯屬程序上不
    合法而無可補正，經審核後認無踐行通知聲請人到場並聽取
    意見之必要，併此指明。
據上論結，應依刑事訴訟法第433條前段，裁定如主文。
中　　華　　民　　國　　111 　年　　5 　　月　　9 　　日
                  刑事第八庭  審判長法　官　楊仲農
                                    
　　　　　　　　　　　　　　　　    法　官　林翠珊
                                    
　　　　　　　　　　　　　　　　    法　官　陳盈如
上列正本證明與原本無異。
如不服本裁定，應於裁定送達後五日內敘明抗告理由，向本院提
出抗告狀。
                                    書記官  莊孟凱
中　　華　　民　　國　　111 　年　　5 　　月　　11　　日